【裁判字號】    97,訴,1144
【裁判日期】    970605
【裁判案由】    毒品危害防制條例
【裁判全文】
臺灣臺中地方法院刑事判決              97年度訴字第1144號
公  訴  人  臺灣臺中地方法院檢察署檢察官
被      告  丙○○
上列被告因毒品危害防制條例案件，經檢察官提起公訴（九十七
年度毒偵字第七四三號），本院判決如下：
    主    文
丙○○施用第一級毒品，處有期徒刑柒月。
    犯罪事實
一、丙○○於民國（下同）九十四年間因施用毒品案件，經依本
    院裁定送觀察、勒戒後，認無繼續施用毒品之傾向，於九十
    四年二月二十二日執行完畢釋放，並由臺灣臺中地方法院檢
    察署檢察官於同年三月一日以九十四年度毒偵字第六二二號
    為不起訴處分確定。詎其仍不知戒絕毒品，於前開觀察、勒
    戒執行完畢釋放後五年內，復基於施用第一級毒品海洛因之
    犯意，於九十六年十二月九日下午三時十六分許為警採尿回
    溯一百二十小時（即五日）內之某時，在台中縣市地區某不
    詳處所，以不詳方法，施用第一級毒品海洛因一次。嗣於九
    十六年十二月九日下午一時四十分許，丙○○酒後騎乘車牌
    號碼GX3－076號重型機車搭載靳瑜涵，途經臺中縣豐原市○
    ○路與豐原大道口，因不勝酒力，自行撞到路旁電線桿後倒
    地，機車再擦撞前方停等紅燈由江惠妤所駕駛車牌號碼MV－
    7683號自用小客車之右後車輪，靳瑜涵乃將注射針筒一支丟
    到田裡，適為江惠妤當場目睹，待員警到場處理時，乃告知
    員警，並由員警自田裡扣得靳瑜涵所有注射針筒一支（靳瑜
    涵涉嫌施用毒品部分，經檢察官另案偵查中），而丙○○因
    受有腦震盪、手指開放性骨折、二根肋骨閉鎖性骨折等傷害
    ，經救護車送往署立豐原醫院救治後，於同日下午三時十六
    分許，經員警徵其同意採集掛在其身上尿袋內之尿液送往中
    山醫學大學附設醫院檢驗科藥物檢測中心檢驗結果呈嗎啡陽
    性反應，始查悉上情。
二、案經臺中縣警察局豐原分局報請臺灣臺中地方法院檢察署檢
    察官偵查起訴。
    理    由
一、訊之被告丙○○固坦承於前開時地發生車禍，因受傷經救護
    車送往署立豐原醫院救治，然矢口否認有何施用第一級毒品
    海洛因犯行，辯稱：伊並未施用毒品海洛因，且在現場查獲
    之注射針筒一支非伊所有，而伊在署立豐原醫院救治時，因
    酒醉，並不知有被採尿云云。惟查被告於前開時地發生車禍
    ，因受傷經救護車送往署立豐原醫院救治，且因傷勢嚴重，
    轉到加護病房，嗣於同日下午三時十六分許，經前往現場處
    理之警員乙○○到加護病房，當時被告意識清醒，經徵得被
    告同意採集其身上尿袋內之尿液以送驗等情，此經證人乙○
    ○於本院審理時具結證述在卷，並有車禍現場照片及被告受
    傷照片計十八張、台中縣消防局救護紀錄表影本一紙、被告
    之權利告知單一紙附卷可稽。且經警將所採集被告尿液，送
    往中山醫學大學附設醫院檢驗科藥物檢測中心檢驗結果呈嗎
    啡陽性反應，亦有中山醫學大學附設醫院檢驗科藥物檢測中
    心尿液檢驗報告、臺中縣警察局豐原分局委託鑑驗尿液代號
    與真實姓名對照表附卷可憑。再按初次吸食或施打煙毒者，
    經人體代謝作用於八小時之內，即有約百分之八十之量排出
    ，二十四小時之後，續有約剩餘量之百分之九十再排出，七
    十二小時之後仍有殘餘微量排出，吸食或施打者個人體質不
    同，其排出時間亦會有所差異，尤其成癮者（抗藥性強）其
    於吸食後一百二十小時內所採之尿液，配合較具公信力之儀
    器（如氣相質譜儀），仍可能被檢測出等情，復有憲兵司令
    部八十年三月二十五日（八０）鑑驗字第０九九九號函一紙
    附卷可考；參以被告供承於本件車禍發生前五日內均在台中
    縣市地區，顯見被告確於九十六年十二月九日下午三時十六
    分許為警採尿回溯一百二十小時（即五日）內之某時，在台
    中縣市地區某不詳處所，以不詳方法，施用第一級毒品海洛
    因一次無疑，是被告上開所辯，無非事後卸責之詞，不足採
    信。又被告於九十四年間因施用毒品案件，經依本院裁定送
    觀察、勒戒後，認無繼續施用毒品之傾向，於九十四年二月
    二十二日執行完畢釋放，並由臺灣臺中地方法院檢察署檢察
    官於同年三月一日以九十四年度毒偵字第六二二號為不起訴
    處分確定，有台灣高等法院被告前案紀錄表、全國施用毒品
    案件紀錄表附卷可查，其於前開觀察、勒戒執行完畢釋放後
    五年內，再犯施用第一級毒品罪，事證明確，被告犯行堪以
    認定。
二、按海洛因屬於毒品危害防制條例第二條第二項第一款所規定
    之第一級毒品，不得非法施用。核被告丙○○所為，係犯毒
    品危害防制條例第十條第一項之施用第一級毒品罪。被告供
    施用而持有第一級毒品海洛因之低度行為，應為其施用之高
    度行為所吸收，不另論罪。爰審酌被告前因施用毒品案件，
    經觀察、勒戒執行完畢釋放後，仍不知戒絕毒品，復施用第
    一級毒品及其犯罪之動機、目的、手段、所生危害與犯後否
    認犯行，態度尚非良好等一切情狀，量處如主文所示之刑，
    以資懲儆。至於為警查扣之注射針筒一支，被告否認係其所
    有，又乏證據足認係被告所有供施用第一級毒品犯罪所用之
    物，爰不予宣告沒收，併此敘明。
三、據上論斷，應依刑事訴訟法第二百九十九條第一項前段，毒
    品危害防制條例第十條第一項，判決如主文。
本案經檢察官甲○○到庭執行職務。
中    華    民    國    97    年    6     月    5     日
                  刑事第一庭  審判長法  官  唐光義
                                    法  官  郭妙俐
                                    法  官  朱光國
上正本證明與原本無異。
如不服本判決，應於收受送達後10日內向本院提出上訴書狀（應
敘述具體理由並附繕本）。
上訴書狀如未敘述理由，應於上訴期間屆滿後20日內補提理由書
於本院。
                                    書記官  張孝妃
中    華    民    國    97    年    6     月    5     日
附錄論罪科刑法條：
毒品危害防制條例第10條第1項：
施用第一級毒品者，處 6 月以上 5 年以下有期徒刑。


司法院資訊處製作；財團法人民間司法改革基金會備份。
